【裁判字號】    98,交聲,168
【裁判日期】    980203
【裁判案由】    違反道路交通管理處罰條例聲明異議
【裁判全文】
臺灣臺北地方法院交通事件裁定         98年度交聲字第168號
原處分機關  交通部公路總局台北區監理所
異議人即
受處分人    飛利昇工業股份有限公司
                    營利事業統.
上列異議人即受處分人因違反道路交通管理處罰條例案件，對於
交通部公路總局台北區監理所中華民國97年12月18日所為之處分
（原處分案號：北監自裁字裁40-ZDC071064號），聲明異議，本
院裁定如下：
    主  文
異議駁回。
    理  由
一、按「汽車行駛於高速公路、快速公路或設站管制之道路，不
    遵守使用限制、禁止、行車管制及管理事項之管制規則，而
    有下列行為者，處汽車駕駛人3000元以上6000以下罰鍰:...
    二、未保持安全距離。... 」，道路交通管理處罰條例第33
    條第1項第2款定有明文。又按「汽車行駛高速公路及快速公
    路，前後兩車間之行車安全距離，在正常天候狀況下，依下
    列規定: 一、小型車: 車輛速率之每小時公里數值除以二，
    單位為公尺。」，高速公路及快速公路交通管制規則第6 條
    第1項第1款亦有明定。此外，對於違反道路交通管理處罰條
    例之行為人，未依規定期限自動繳納罰鍰或到案聽候裁決，
    原處分機關得依違反道路交通管理事件統一裁罰基準及處理
    細則第44條第1項規定及基準表，對行為人逕行裁決。
二、本件異議人即受處分人飛利昇工業股份有限公司於民國96年
    12 月16日13時35分許駕駛車牌號碼5837-RF號自用小客車，
    行經國道一號北上272.8 公里處時，因「汽車行駛高速公路
    未依規定與前車保持安全距離」違規，經拍照後為警員陳正
    昌掣單舉發，故依道路交通管理處罰條例第33條第1項第2款
    規定逕行舉發，嗣受處分人未依規定期限即97年1 月17日前
    到案繳結或向處分機關陳述意見，已逾越應繳納罰鍰期限60
    日以上，因此交通部公路總局台北區監理所遂於97年12月18
    日逕行裁決，依違反道路交通管理事件統一裁罰基準表及處
    理細則第44條第1 項規定，裁處受處分人最高額罰鍰新台幣
    （下同）6,000 元整，此有96年12月31日內政部交通公路警
    察局公警局交字第ZDC071064 號舉發違反道路交通管理事件
    通知單影本及違規採證照片1 張、97年12月18日交通部公路
    總局台北區監理所北監自裁字裁40-ZDC071064號違反道路交
    通管理事件裁決書影本及送達證書影本各乙份附卷可稽。
三、聲明異議意旨略以：異議人並未收到此違規通知單，卻遭裁
    處6,000元罰鍰，為此狀請最低罰鍰處分，並取消所有加倍
    之罰鍰等語。
四、經查：
  (一)本件受處分人於民國96年12月16日13時35分許駕駛車牌號碼
    5837-RF號自用小客車行經國道一號北上272.8公里處時，時
    速達93公里，卻未與前車保持安全距離46.5公尺，因「汽車
    行駛高速公路未依規定與前車保持安全距離」違規，有卷附
    違規照片一張為證，且受處分人對此未加以爭執，此部分之
    違規事實堪予認定。
  (二)受處分人雖辯稱：本公司並未收到此違規單云云。然查，本
    件交通違規為值勤員警照相採證後舉發，該通知單通知聯於
    97年1月4日以大宗掛號函件聯「編號：000000000000000000
    00」號郵寄送達受處分人位於臺北縣新店市○○街160號1樓
    之地址，並經受送達人之受雇人林秀萍蓋章簽收，有上開大
    宗掛號函件聯影本在卷可稽，從而，受處分人確實已依法收
    受送達，本件違規事實已堪認定。
五、綜上所述，受處分人確有於上開時、地行駛高速公路未依規
    定與前車保持安全距離之違規情事，且上述違規通知單已合
    法送達受處分人，然受處分人並未依該通知單上所載應到案
    日期為罰鍰之繳納，原處分機關依違反道路交通管理事件統
    一裁罰基準及處理細則第44條第1 項規定及基準表，對行為
    人逕行裁決最高額罰鍰。核無違誤，本件受處分人之異議為
    無理由，應予駁回。
據上論斷，道路交通案件處理辦法第19條，裁定如主文。
中    華    民    國    98    年    2     月    3     日
                  交通法庭法  官  紀文惠
上正本證明與原本無異。
如不服本裁定，應於送達後5日內，向本院提出抗告狀。
                          書記官  游曉婷
中    華    民    國    98    年    2     月    3     日


司法院資訊處製作；財團法人民間司法改革基金會備份。
